【裁判字號】    98,訴,482
【裁判日期】    980527
【裁判案由】    違反毒品危害防制條例
【裁判全文】
臺灣彰化地方法院刑事判決               98年度訴字第482號
公  訴  人  臺灣彰化地方法院檢察署檢察官
被      告  甲○○
上列被告因違反毒品危害防制條例案件，經檢察官提起公訴（97
年度毒偵字第4635號），本院依簡式審判程序判決如下：
    主  文
甲○○施用第一級毒品，累犯，處有期徒刑捌月。
    事  實
一、甲○○前因違反肅清煙毒條例案件，經本院以82年度訴字第
    737 號判決處有期徒刑3 年確定，經送監執行，於民國84年
    5 月18日縮短刑期假釋出監；於假釋期間再因違反肅清煙毒
    條例等案件，經本院以86年度訴字第432 號判決處有期徒刑
    3 年2 月、4 月，應執行有期徒刑3 年4 月，並經臺灣高等
    法院臺中分院以86年度上訴字第1464號駁回上訴而確定；及
    經本院以86年度訴字第1214號判決處有期徒刑3 年4 月、6
    月，應執行有期徒刑3 年8 月確定；其前開假釋旋遭撤銷，
    入監執行殘刑有期徒刑1 年10月1 日，上開數案經送監執行
    ，於90年12月27日縮短刑期假釋出監，又因違反保護管束應
    遵守事項情節重大，經撤銷假釋，入監執行殘刑有期徒刑4
    年3 月20日，嗣經減刑並定應執行刑，於96年7 月16日縮短
    刑期期滿執行完畢。又因施用毒品案件，經本院以92年度毒
    聲字第504 號裁定送觀察、勒戒後，經評定認有繼續施用毒
    品傾向，復以92年度毒聲字第1088號裁定令入戒治處所施以
    強制戒治，嗣經裁定停止戒治，所餘期間付保護管束，於93
    年5 月21日保護管束期滿執行完畢，並由臺灣彰化地方法院
    檢察署檢察官以93年度戒毒偵字第385 號不起訴處分確定。
    仍不知警惕，復於上開強制戒治執行完畢釋放後5 年內，基
    於施用第一級毒品海洛因之犯意，於97年11月16日晚間9時
    許，在其彰化縣芬園鄉○○路○ 段197 巷41號居所房間內，
    將海洛因摻水混合後，以注射針筒注射體內之方式，施用海
    洛因1 次。嗣為警於97年11月19日上午10時許，在彰化縣芬
    園鄉○○村○○路與信義路口發現被告右手掌背有注射針孔
    痕跡，對其採集尿液送驗，結果呈嗎啡及可待因陽性反應，
    查悉上情。
二、案經彰化縣警察局彰化分局報告臺灣彰化地方法院檢察署檢
    察官偵查起訴。
    理  由
一、被告甲○○所涉為死刑、無期徒刑、最輕本刑為3 年以上有
    期徒刑或高等法院管轄第一審案件以外之罪，並於準備程序
    進行中先就被訴事實為有罪之陳述，本院合議庭依刑事訴訟
    法第273 條之1 第1 項規定，裁定改由受命法官獨任行簡式
    審判程序，先予敘明。
二、上揭犯罪事實業據被告於警詢及本院審理時坦承不諱（見警
    卷、本院98年5 月13日準備程序及審判筆錄），而被告為警
    所採集之尿液，經檢驗呈嗎啡及可待因陽性反應，有彰化縣
    警察局彰化分局委託檢驗尿液代號與真實姓名對照認證單、
    詮昕科技股份有限公司濫用藥物尿液檢驗報告各乙紙附卷可
    稽（均見警卷），足認被告上開自白與事實相符。再者，被
    告前因施用毒品案件，經本院以92年度毒聲字第504 號裁定
    送觀察、勒戒後，經評定認有繼續施用毒品傾向，復以92年
    度毒聲字第1088號裁定令入戒治處所施以強制戒治，於93年
    5 月21日保護管束期滿執行完畢等情，有臺灣高等法院被告
    前案紀錄表、在監在押全國紀錄表各1 份在卷可資參照，被
    告於前開強制戒治執行完畢釋放後，5 年內再犯本件施用毒
    品犯行，堪可認定。綜上，本件事證明確，被告犯行洵堪認
    定，應依法論科。
三、按海洛因為毒品危害防制條例第2 條第2 項第1 款所規定之
    第一級毒品，被告施用海洛因之行為，核係犯毒品危害防制
    條例第10條第1 項施用第一級毒品罪。被告為供施用而持有
    該毒品之低度行為，應為施用之高度行為所吸收，不另論罪
    。被告前因違反肅清煙毒條例案件，經本院以82年度訴字第
    737 號判決處有期徒刑3 年確定，經送監執行，於84年5 月
    18日縮短刑期假釋出監；於假釋期間再因違反肅清煙毒條例
    等案件，經本院以86年度訴字第432 號判決處有期徒刑3 年
    2 月、4 月，應執行有期徒刑3 年4 月，並經臺灣高等法院
    臺中分院以86年度上訴字第1464號駁回上訴而確定；及經本
    院以86年度訴字第1214號判決處有期徒刑3 年4 月、6 月，
    應執行有期徒刑3 年8 月確定；其前開假釋旋遭撤銷，入監
    執行殘刑有期徒刑1 年10月1 日，上開數案經送監執行，於
    90年12月27日縮短刑期假釋出監，又因違反保護管束應遵守
    事項情節重大，經撤銷假釋，入監執行殘刑有期徒刑4 年3
    月20日，嗣經減刑並定應執行刑，於96年7 月16日縮短刑期
    期滿執行完畢，有臺灣高等法院被告前案紀錄表可稽，被告
    於有期徒刑執行完畢後5 年內又故意再犯本案之罪，為累犯
    ，應依刑法第47條第1 項規定，加重其刑。爰審酌被告曾因
    施用毒品經送觀察、勒戒及強制戒治，仍未知警惕，又再犯
    本案之罪，足見其雖經觀察、勒戒及強制戒治等治療程序，
    仍未徹底戒除惡習遠離毒害，顯未能善體國家設置觀察、勒
    戒及戒治機構，協助毒品施用者戒除毒害之良法美意，惟念
    及施用毒品本質上係戕害自身健康之行為，尚未嚴重破壞社
    會秩序或侵害他人權益，暨其犯罪之動機、目的、所生危害
    等一切情狀，量處如主文所示之刑，以示懲儆。
據上論斷，應依刑事訴訟法第273 條之1 第1 項、第299 條第1
項前段，毒品危害防制條例第10條第1 項，刑法第11條前段、第
47條第1 項，判決如主文。
本案經檢察官蔡曉崙到庭執行職務。
中    華    民    國    98    年    5     月    27    日
                  刑事第一庭  法  官  楊舒嵐
以上正本證明與原本無異。
如不服本判決應於收受判決後10日內，向本院提出上訴書狀，並
應敘述具體理由; 其未敘述上訴理由者，應於上訴期間屆滿後20
日內向本院補提理由書（均須按他造當事人之人數附繕本）「切
勿逕送上級法院」。
中    華    民    國    98    年    5     月    27    日
                              書記官  陳如玲
附錄論罪科刑法條：
毒品危害防制條例第10條第1項
施用第一級毒品者，處 6 月以上 5 年以下有期徒刑。


司法院資訊處製作；財團法人民間司法改革基金會備份。
